【裁判字號】    97,交簡上,153
【裁判日期】    970723
【裁判案由】    公共危險
【裁判全文】
臺灣桃園地方法院刑事判決           97年度交簡上字第153號
上  訴  人
即  被  告  甲○○
上列上訴人即被告因公共危險案件，不服本院中華民國97年4 月
28日97年度壢交簡字第1117號刑事簡易判決（聲請簡易判決處刑
案號：97年度偵字第5086號），提起上訴，本院管轄之第二審合
議庭判決如下：
    主  文
上訴駁回。
甲○○緩刑年，緩刑期內付保護管束。
    事  實
一、甲○○自民國九十七年一月二十五日二十二時許至翌日（二
    十六日）凌晨零時四十分許，在桃園縣中壢市○○路上KTV
    與友人飲用啤酒，至不能安全駕駛動力交通工具之際，仍駕
    駛車號PG七－０一一號重型機車欲返回同縣市○○○街三五
    六號住所，嗣於同年月二十六日凌晨一時五分許，行經同縣
    市○○路與中豐路口時，為警攔檢查獲，經測試後呼氣酒精
    濃度達每公升零點五五毫克。
二、案經桃園縣政府警察局中壢分局報告台灣桃園地方法院檢察
    署檢察官偵辦後聲請簡易判決處刑。
    理  由
一、證據能力：
  (一)本件被告甲○○所為不利於己之供述，均無出於強暴、脅迫
    、利誘、詐欺、疲勞訊問、違法羈押或其他不正之方法，亦
    非違反法定障礙事由經過期間不得訊問或告知義務之規定而
    為，依刑事訴訟法第一百五十六條第一項、第一百五十八條
    之二規定，應認有證據能力。
  (二)本件認定犯罪事實所憑之非供述證據，均無違反法定程序而
    取得之情形，依刑事訴訟法第一百五十八條之四反面規定，
    自有證據能力。
二、訊據被告甲○○於警詢、本院審理均對其曾於上揭時、地酒
    後騎乘重型機車之事實坦承不諱，而被告因酒後無法正常駕
    駛，為警攔查，嗣經警測試其呼氣酒精濃度值達每公升零點
    五五毫克，有酒精濃度測試報告表一份在卷可稽，再依交通
    部運輸研究所七十九年八月對駕駛人行為之研究（酒醉車對
    駕駛行為之分析研究）指出，吐氣每公升酒精含量零點二五
    毫克等於血液中酒精濃度百分之零點零五（亦即每一百毫升
    血液中含五十毫克酒精），而血液中酒精濃度到達百分之零
    點零三至百分之零點零五時，對駕駛能力之影響為：多數駕
    駛人心境逐漸變幻不定、視覺與反應靈敏性減弱、對速度及
    距離的判斷力差；對心理行為之影響為：觀察力逐漸欠缺、
    心情漸趨輕鬆、自信心增加、多話、精神狀態處於陶醉感，
    血液中酒精濃度到達百分之零點零五至百分之零點零八時，
    對駕駛能力之影響為：反應遲鈍、駕駛能力受損、遲而不決
    或決而不行；對心理行為之影響為：情緒鬆散、感情與行為
    趨向誇張、肌肉不協調、精神處於興奮狀態，血液中酒精濃
    度到達百分之零點零八至百分之零點一五時，對駕駛能力之
    影響為：判斷力嚴重受到影響、體能與精神協調受損、駕駛
    之體能困難增加；對心理行為之影響為：產生情緒異常現象
    、步伐不平穩、言語不清、反應惡劣、記憶及判斷力受損、
    精神處於錯亂狀態，血液中酒精濃度超過百分之零點一五，
    對駕駛能力之影響為：視線搖晃、駕駛已進入恍惚狀態、判
    斷及理解遭到扭曲、駕駛不穩定；對心理行為之影響為：意
    識不明、嘔吐、站、走及講話困難、責任感喪失、精神處於
    麻痺狀態，血液中酒精濃度超過百分之零點五，對駕駛能力
    之影響為：無法開車；對心理行為之影響為：爛醉如泥、失
    去知覺可能致死、精神處於昏睡狀態，本件被告之酒精測定
    值已達呼氣零點五五MG/L，換算血液中酒精濃度值為百分之
    零點一一，其視線、判斷及理解能力等均受到相當程度之影
    響而減退，駕駛能力呈不穩定狀態，再參酌前揭警員查獲後
    所製作之觀察紀錄表、生理協調平衡檢測紀錄卡之記載，顯
    見被告已達不能安全駕駛之程度。本件事證已臻明確，被告
    犯行已經證明，應予依法論科。
三、核被告所為，係犯第一百八十五條之三服用酒類不能安全駕
    駛動力交通工具而駕駛罪。原審以被告上揭罪證明確，適用
    刑法第一百八十五條之三、第四十二條第三項前段，刑法施
    行法第一條之一，並審酌被告酒後不能安全駕駛之情形下，
    仍貿然駕駛車輛上路，危及道路交通安全，且缺乏尊重其他
    用路人生命、財產安全之觀念，並衡被告之智識程度、素行
    、所生危害及犯罪後態度等一切情狀，量處如主文所示之刑
    ，並諭知易服勞役之折算標準，以示懲儆，認事用法均無不
    合，量刑亦無不當。被告上訴意旨略以：原審量刑過重，認
    原審判刑不當，自無理由，應予駁回。然審酌被告前未曾受
    有期徒刑以上刑之宣告，有卷附台灣高等法院被告全國前案
    紀錄表可按，其因一時失慮，偶罹刑典，經此起訴審判，當
    知所警惕，信無再犯之虞，且被告目前仍為學生，本院認所
    宣告之刑以暫不執行為適當，並諭知緩刑三年，以啟自新，
    且為確實督促其遵守法律規定，爰依刑法第九十三條第一項
    規定，宣告緩刑期內付保護管束。
據上論斷，應依刑事訴訟法第四百五十五條之一第一項、第三項
、第三百六十四條、第三百六十八條，刑法第七十四條第一項第
一款、第九十三條第一項，判決如主文。
本案經檢察官林安紜到庭執行職務。
中    華    民    國    97    年    7     月    23    日
                  交通法庭審判長法  官  曾淑華
                                法  官  朱美璘
                                法  官  王耀興
以上正本證明與原本無異。
本判決不得上訴。
                                書記官  劉晨輝
中    華    民    國    97    年    7     月    25    日
附錄本案論罪科刑法條：
中華民國刑法第185條之3
服用毒品、麻醉藥品、酒類或其他相類之物，不能安全駕駛動力
交通工具而駕駛者，處一年以下有期徒刑、拘役或三萬元以下罰
金。


司法院資訊處製作；財團法人民間司法改革基金會備份。
